【裁判字號】    95,訴,560
【裁判日期】    950616
【裁判案由】    租佃爭議
【裁判全文】
臺灣士林地方法院民事裁定               95年度訴字第560號
原      告  乙○○
            戊○○
            丙○○
            丁○○
            庚○○
            己○○
上列原告與被告甲○等人間租佃爭議事件，本院裁定如下：
    主  文
原告應於本裁定送達後14日內，提出如附件所載內容之起訴狀正
本，並以繕本或影本直接通知他造，逾期即駁回原告之訴。
    理  由
一、按起訴，應以訴狀表明下列各款事項，提出於法院為之：
  (一)當事人及法定代理人。(二)訴訟標的及其原因事實。(三)應受判
    決事項之聲明。訴狀內宜記載因定法院管轄及其適用程序所
    必要之事項。第265 條所定準備言詞辯論之事項，宜於訴狀
    內記載之。民事訴訟法第244 條第1 項至第3 項定有明文。
    又當事人因準備言詞辯論之必要，應以書狀記載其所用之攻
    擊或防禦方法，及對於他造之聲明並攻擊或防禦方法之陳述
    ，民事訴訟法第265 條第1 項亦有明定。本件原告與被告間
    租佃爭議事件，經台北縣政府耕地租佃委員會移送本院審理
    ，原告並未提出符合上開規定之訴狀，起訴不合程式，茲限
    原告於收受本裁定送達後14日內，提出起訴狀正本，並以繕
    本或影本直接通知他造，其記載事項詳如附件所示，逾期即
    駁回原告之訴。
二、依民事訴訟法第249 條第1 項第6 款，裁定如主文。
中    華    民    國    95    年    6     月    16    日
                  民事第一庭  法  官  陳麗芬
以上正本證明與原本無異。
本件裁定不得抗告。
中    華    民    國    95    年    6     月    19    日
                              書記官  趙信義
附件
一、原告起訴狀，應記載下列各款事項：
  （一）當事人及法定代理人。
  （二）訴訟標的及其原因事實。
  （三）應受判決事項之聲明。
  （四）請求所依據之事實及理由。
  （五）證明應證事實所用之證據。如有多數證據者，應全部記
        載之。（關於事實，應分別記載應受判決事項聲明有理
        由之事實、對於他造主張事實之承認與否、抗辯事實及
        與此等事項相關連之事實。應證事實如有多數證據，應
        全部記載。如係人證，應載明證人之姓名、住址、電話
        號碼、訊問事項及與應證事實之關係；如係書證，除已
        提出得引用者外，應先提出影本，原本俟開庭時提出）
        ，並應記載法律關係及法律見解（實務上或學說上）、
        提供相關資料，以利爭點之整理。
  （六）對他造主張之事實及證據為承認與否之陳述；如有爭執
        ，其理由。
二、前開記載方式請以條列方式分段記載。
三、如有委任訴訟代理人而未記載於訴狀者，請載明訴訟代理人
    之姓名及住址，並提出委任狀。
四、所提書狀及書證以繕本或影本直接通知對造時，宜自行保留
    回證，俾利對造就曾否受領前項書狀繕本或影本有爭議時之
    釋明。


司法院資訊處製作；財團法人民間司法改革基金會備份。
